臺灣嘉義地方法院刑事判決　　　　　　　 96年度訴字第614號
公　訴　人　臺灣嘉義地方法院檢察署檢察官
被　　　告　甲○○
　　　　　　　　　　　號
上列被告因違反毒品危害防制條例案件，經檢察官提起公訴（96
年度毒偵字第767號），被告就被訴事實為有罪之陳述，本院合
議庭裁定由受命法官獨任行簡式審判程序，判決如下：
    主  文
甲○○施用第一級毒品，處有期徒刑捌月。扣案第一級毒品海洛
因貳包（合計淨重參點伍參公克）沒收銷燬；扣案第一級毒品海
洛因空包裝貳個、注射針筒壹支及橡膠管壹條，均沒收；又施用
第二級毒品，處有期徒刑陸月。扣案第二級毒品甲基安非他命陸
包（驗後總淨重貳拾點參貳陸公克）沒收銷燬；扣案第二級毒品
甲基安非他命空包裝陸個及斜削吸管參支，均沒收；應執行有期
徒刑壹年，扣案第一級毒品海洛因貳包（總淨重參點伍參公克）
及第二級毒品甲基安非他命陸包（驗後總淨重貳拾點參貳陸公克
），均沒收銷燬；扣案第一級毒品海洛因空包裝貳個、注射針筒
壹支、橡膠管壹條、扣案第二級毒品甲基安非他命空包裝陸個及
斜削吸管參支，均沒收。
    事實及理由
一、本件係經被告於準備程序當庭表示認罪，而經本院裁定以簡
    式審判程序加以審理，則依據刑事訴訟法第273條之2、同法
    第159條第2項之規定，不適用傳聞法則有關限制證據能力之
    相關規定，合先敘明。
二、本件犯罪事實：被告甲○○前因施用毒品案件，經觀察、勒
    戒後，認無繼續施用毒品傾向，於民國95年6月26日釋放，
    並由臺灣彰化地方法院檢察署檢察官於95年7月13日，以95
    年度毒偵字第654號為不起訴處分確定。詎猶不知警惕，於
    上開觀察、勒戒執行完畢釋放後5年內，復分別基於施用第1
    級毒品海洛因、第2級毒品安非他命之犯意，先於96年5月9
    日晚間21時許，在其嘉義縣布袋鎮○○里○○鄰○○街2巷21
    號住處，以將甲基安非他命置於玻璃管內，以火燒烤使之產
    生白色煙霧後吸食其煙之方式，施用第2級毒品甲基安非他
    命1 次，又於96年5月11日上午8時許，在前址以將海洛因摻
    水置於針筒內注射血管之方式，施用第1級毒品海洛因1次。
    嗣為警於96年5月11日上午8時50分許，在其上開住處查獲，
    並扣得海洛因2包（總淨重3.53公克）、甲基安非他命6包（
    驗後總淨重20.326公克）及其所有供施用毒品之器具注射針
    筒1支、橡膠管1條、斜削吸管3支等物。
三、上開犯罪事實，有下列證據足資證明：
  (一)被告甲○○於警詢、偵查及本院審理時之自白。
  (二)嘉義縣警察局代號及真實姓名對照表暨高雄市立凱旋醫院96
    年6月4日濫用藥物尿液檢驗報告各1紙。
  (三)扣案海洛因2包、安非他命6包、注射針筒1支、橡膠管1條、
    斜削吸管3支等物及照片。
  (四)法務部調查局96年6月8日調科壹字第09623049820號鑑定書1
    紙、高雄醫學大學附設中和紀念醫院96年7月23日編號0000-
    000、0000-000、0000-000、0000-000、0000-000、0000-00
    0號檢驗報告6紙。
  (五)臺灣彰化地方法院檢察署檢察官95年度毒偵字第654號不起
    訴處分書、臺灣嘉義地方法院檢察署刑案資料查註紀錄表、
    全國施用毒品案件紀錄表、臺灣高等法院被告前案紀錄表各
    1份。
  (六)綜上，被告之自白核與事實相符，本案事證明確，其犯嫌堪
    以認定。
四、查海洛因為第1級毒品、甲基安非他命為第2級毒品，毒品危
    害防制條例第2條第2項第1款、第2款分別定有明文。核被告
    所為，係犯毒品危害防制條例第10條第1項施用第1級毒品罪
    及同條例第10條第2項施用第2級毒品罪。被告施用時非法持
    有第1級毒品海洛因、第2級毒品甲基安非他命之低度行為，
    已分別為其施用之高度行為所吸收，均不另論罪。又被告所
    犯上開2罪間，犯意各別，罪名互異，應予分論併罰。爰審
    酌被告有如事實欄所載之施用毒品前科，經觀察、勒戒處分
    ，猶不知悔改，再犯本件施用第1級、第2級毒品罪，並審酌
    其犯罪之動機、目的、手段、所生危害、智識程度、生活狀
    況、施用毒品期間、犯罪後坦承犯行態度良好及施用毒品自
    戕身心等一切情狀，量處如主文所示之刑，並定其應執行刑
    ，以資懲儆。按查獲之第1級、第2級毒品，不問屬於犯人與
    否，均沒收銷燬之，毒品危害防制條例第18條第1項前段定
    有明文，是以本件扣案第1級毒品海洛因2包（總淨重3.53公
    克）、第2級毒品甲基安非他命6包（驗後總淨重20.326公克
    ），均應宣告沒收銷燬。至本件扣案第1級毒品海洛因空包
    裝袋2個及第2級毒品甲基安非他命空包裝袋6個，均係用於
    包裹毒品，防其裸露、逸出、潮濕，便於持有藉以施用，核
    係被告供施用毒品所用之物，而非屬毒品危害防制條例第19
    條第1項規定應沒收之物，應依刑法第38條第1項第2款規定
    ，宣告沒收（最高法院91年度台上字第4076號、第4416號判
    決參照）。另扣案注射針筒1支、橡膠管1條等物，係被告所
    有供施用第1級毒品海洛因；扣案斜削吸管3支，係被告所有
    供施用第2級毒品甲基安非他命所用之物，業據被告供明在
    卷，亦依刑法第38條第1項第2款規定，宣告沒收。
據上論斷，應依刑事訴訟法第299條第1項前段、第273條之1第1
項，毒品危害防制條例第10條第1項、第2項、第18條第1項前段
，刑法第11條前段、第51條第5款、第38條第1項第2款，判決如
主文。
本案經檢察官邱美英到庭執行職務。
中　　華　　民　　國　　96　　年　　8　　月　　23　　日
                  刑事第四庭  法  官  王慧娟
上列正本證明與原本無異。
如不服本判決，應於判決送達後十日內向本院提出上訴狀，上訴
書狀依法應敘述具體理由，如未敘述具體理由者，應於上訴期間
屆滿後二十日內補提理由書於本院（均應附繕本）。
中　　華　　民　　國　　96　　年　　8　　月　　27　　日
                          　　書記官　黃子祝
附錄本案論罪科刑法條全文：
毒品危害防制條例第10條
施用第一級毒品者，處 6 月以上 5 年以下有期徒刑。
施用第二級毒品者，處 3 年以下有期徒刑。
